臺灣桃園地方法院刑事判決　　　　　　　　　　　　　九十一年度交訴字第一七號
　　公　訴　人　臺灣桃園地方法院檢察署檢察官
　　被　　　告　甲○○
右列被告因業務過失致死案件，茲經檢察官提起公訴（九十一年度偵字第三號），本
院判決如左：
    主      文
甲○○從事業務之人，因業務上之過失致人於死，處有期徒刑貳年。緩刑伍年。
    事      實
一、甲○○係連財通運企業有限公司之司機，為以駕駛聯結車為業之人，於民國（下
    同）九十年三月二十七日下午，駕駛車牌號碼ＮＧ－四一六號聯結車沿桃園縣桃
    園市○○路，由桃園市往龜山鄉方向行駛，於同日下午十六時四十分許，行經桃
    園市○○路○段一五一號前，其應知汽車駕駛人駕駛汽車時應遵守行車速度之限
    制，因雨、霧視線不清時，應減速慢行，且應注意車前狀況，隨時採取必要之安
    全措施。而依當時情形又無不能注意之情事，竟疏於注意及此，而貿然以時速七
    十公里之速度於雨中之市區道路駕車，俟因車速過快且煞車失靈，致其所駕駛之
    上揭聯結車失控越過分隔島衝至對向車道而撞及由陳正和所駕駛，內載陳伯維之
    車牌號碼Ｑ七－二六三五號自用小客車，致陳正和因之受有顱內出血、頭部外傷
    之傷害，陳伯維受有頭部外傷之傷害（已撤回告訴）；並撞及由林億亭所騎乘之
    車牌號碼ＪＫ三－六九八號機車，致林億亭因之受有顱骨開放性骨折、頭胸部鈍
    挫傷之傷害；復撞毀停放在桃園市○○路○段二一二號前林柄賢所有之車牌號碼
    Ｇ八－○七九八號自用小客車、張治中所有之車牌號碼ＥＧ－六三九五號自用小
    客車（均未據告訴）。迨該聯結車衝入桃園市○○路○段二一二號屋內後始未再
    肇禍。嗣陳正和因傷重於同日十六時四十分許送醫途中死亡，林億亭則因傷重而
    當場不治死亡。
二、案經臺灣桃園地方法院檢察署檢察官據報相驗後自動檢舉及丙○○訴請該署檢察
    官偵查起訴。
    理      由
一、訊據被告甲○○對於右揭犯罪事實，供認不諱，核與被害人陳正和之妻丙○○、
    被害人林億亭之父乙○○之指訴情節相符，復有道路交通事故調查報告表、車禍
    現場照片及被害人照片共五十幀附卷可稽，而被害人陳正和、林億亭係因本件車
    禍受傷死亡，亦經臺灣桃園地方法院檢察署檢察官督同檢驗員相驗屬實，製有相
    驗筆錄、相驗屍體證明書、驗斷書各二紙在卷可憑，足徵被告此部分自白與事實
    相符，堪予採信。按汽車駕駛人駕駛汽車時應遵守行車速度之限制，因雨、霧視
    線不清時，應減速慢行，且應注意車前狀況，隨時採取必要之安全措施，道路交
    通管理處罰條例第四十條第一項、第四十四條第六款、道路交通安全規則第九十
    三條第一項第一款、第三款、第九十四條第三項分別定有明文，被告駕車自應注
    意上述道路交通安全之規定，又肇事當時天候雖有雨、然路面無缺陷亦無障礙物
    、視距良好等情事，此有道路交通事故調查報告表一紙在卷可參，足見肇事當時
    並無不能注意之情事存在，被告竟疏未注意貿然於雨中之市區道路中以時速七十
    公里之速度超速駕車，致其發現煞車失靈時已無法控制車輛滑停至安全處所，而
    衝至對向車道撞及被害人陳正和、林億亭，是被告之駕車肇事行為，顯有過失。
    而被害人陳正和、林億亭確因本件車禍，因顱內出血、顱骨開放性骨折等傷害死
    亡，已如前述；且被告之過失行為與被害人陳正和、林億亭之死亡結果間，具有
    相當因果關係，至為顯然。是被告業務過失致死罪行，已臻明確，應予依法論科
  。
二、核被告甲○○所為，係犯刑法第二百七十六條第二項之業務過失致人於死罪。又
    被告因一過失犯行，致二被害人陳正和、林億亭死亡，係以一行為觸犯數罪名，
    為想像競合犯，應依刑法第五十五條前段之規定從一重處斷。爰審酌歷年來因交
    通事故導致之重大死傷，造成無數家庭破碎，親人流離，儼然為社會亟待解決之
    重要問題，相關主管機關亦投注入莫大成本於交通安全增進與改善之工作，並一
    再於媒體、報章上諄諄勸導駕駛人務必注意行車安全，避免為害本身及貽禍他人
    ，然被告卻漠視交通法規，未遵守行車速度之限制，及按時保養車輛，定期檢查
    ，因車速過快且煞車失靈，致其所駕駛之上揭聯結車失控越過分隔島衝至對向車
    道，致肇本件車禍，造成被害人陳正和、林億亭二人死亡之犯罪情節，其品性、
    生活狀況、被告過失之程度極大、犯罪所生之損害非輕，及犯罪後已與被害人家
    屬達成和解，賠償被害人陳正和家屬新臺幣（下同）四百十二萬元，賠償被害人
    林億亭家屬一百八十萬元，有桃園縣桃園市調解委員會調解書、和解書各一份附
    卷可稽，並據被害人家屬丙○○、乙○○到庭證述屬實，犯後態度等一切情狀，
    量處如主文所示之刑。末查，被告前未曾受任何有期徒刑以上刑之宣告，此有臺
    灣桃園地方法院檢察署刑案資料查註紀錄表一紙附卷可憑，其經此教訓，且其犯
    後已與被害人家屬達成和解，如前所述，自當知所惕勉恪遵交通法規而無虞再犯
    ，本院綜核各情認上開有期徒刑之宣告，已足策其自新，所宣告之刑，以暫不執
    行為適當，併依法諭知緩刑五年，用啟向上。
據上論斷，應依刑事訴訟法第二百九十九條第一項前段，刑法第二百七十六條第二項
、第五十五條、第七十四條第一款，罰金罰鍰提高標準條例第一條前段，判決如主文
。
本案經檢察官黃錦秋到庭執行職務。
中      華      民      國    九十一    年      四      月      八      日
                                      臺灣桃園地方法院刑事第六庭
                                          法  官    游  紅  桃
右正本證明與原本無異。
如不服本判決，應於判決送達後十日內向本院提出上訴狀 (應附繕本)，上訴於臺灣
高等法院。
                                          書記官    王  元  宏
中      華      民      國    九十一    年      四      月      九      日
附論罪科刑依據之法條：
刑法第二百七十六條第二項
從事業務之人，因業務上之過失犯前項之罪者，處五年以下有期徒刑或拘役，得併科
三千元以下罰金。
